【裁判字號】    95,易,1000
【裁判日期】    951011
【裁判案由】    竊盜
【裁判全文】
臺灣彰化地方法院刑事判決              95年度易字第1000號
公  訴  人  臺灣彰化地方法院檢察署檢察官
被      告  甲○○
上列被告因竊盜案件，經檢察官聲請簡易判決處刑（95年度偵字
第6296號），經本院彰化簡易庭受理後（95年度員彰簡字第740
號），認為不宜以簡易判決處刑，而改依通常程序審理，因被告
於本院準備程序中為有罪之陳述，經本院合議庭裁定由受命法官
獨任以簡式審判程序審理，本院判決如下：
    主  文
甲○○犯如附表所示之罪，應執行有期徒刑壹年。
    犯罪事實
一、甲○○前因竊盜案件，經本院以 90年度易字第685號判決判
    處有期徒刑3月，嗣入監服刑，於民國 90年12月28日執行完
    畢。詎甲○○仍不知悛悔，先後於下列時間、地點，分別基
    於為自己不法所有之意圖，為竊盜之行為。嗣於95年7月6日
    夜間11時40分許，在彰化縣彰化市○○路57號之彰化銀行前
    為警查獲。
（一）於95年7月6日夜間11時許，在彰化縣彰化市○○街 270號
      68巷前騎樓，以徒手扳開之方式，竊取戊○○所使用、停
      放在該處之車牌號碼KUH─916號重型機車置物箱內手提包
      1只，內含戊○○郵局、合作金庫存摺各1本、臺中商業銀
      行三合一卡、第五信用合作社今金融卡、第一銀行金融卡
      、萬泰銀行信用卡各1張、私章1枚、新臺幣（下同）71元
      ，得手後據為己有。
（二）於95年7月6日夜間11時5分許，在彰化縣彰化市○○街270
      號 5號前騎樓，以徒手扳開之方式，著手竊取丙○○所使
      用、停放在該處之車牌號碼NPL─866號重型機車置物箱內
      物品，嗣因未發現財物，而未得逞。
（三）於95年7月6日夜間11時10分許、在彰化縣彰化市○○街27
      0號1號前騎樓，以徒手扳開之方式，著手竊取丁○○所使
      用、停放在該處之車牌號碼KVB─590號重型機車置物箱內
      物品，嗣因未發現財物，而未得逞。
（四）於95年7月6日夜間11時15分許、在彰化縣彰化市○○街27
      0號1號前騎樓，以徒手扳開之方式，著手竊取乙○○所使
      用停放在該處之車牌號碼KIO─342號重型機車置物箱內物
      品，嗣因未發現財物，而未得逞。
二、案經彰化縣警察局彰化分局報請臺灣彰化地方法院檢察署檢
    察官聲請簡易判決處刑，本院認為不宜以簡易判決處刑，改
    依通常程序審理，因甲○○於本院準備程序中為有罪之陳述
    ，由本院合議庭裁定以簡式審判程序審理。
      理  由
一、本件被告甲○○所犯係死刑、無期徒刑、最輕本刑為 3年以
    上有期徒刑以外之罪，其於準備程序就前揭被訴事實為有罪
    之陳述，經受命法官告知簡式審判程序之旨，並聽取其與公
    訴人之意見後，本院認無不得或不宜改依簡式審判程序進行
    之處，爰依刑事訴訟法第273條之1第1項、第 284條之1，裁
    定本案由受命法官獨任進行簡式審判程序，合先敘明。
二、上開事實，業據被告甲○○於警詢、偵查及本院審理時供承
    不諱（見臺灣彰化地方法院檢察署95年偵字第 6296號卷第6
    、7、47頁，本院95年度易字第 1000號卷第12頁反面、第19
    頁反面），與被害人戊○○、丙○○、黃秀玲、乙○○於警
    詢中指訴之情節亦屬相同（見臺灣彰化地方法院檢察署95年
    偵字第6296號卷第9-15頁），並有扣押物品目錄表 1紙、照
    片7張、被害人戊○○立具之贓物認領保管單1紙附卷可稽（
    見臺灣彰化地方法院檢察署95年偵字第6296號卷第21-26 頁
    ），足徵被告出於任意性之自白與事實相符，本案事證明確
    ，被告之犯行堪以認定。
三、核被告所為，就竊取被害人戊○○所使用機車置物箱內物品
    部分，係犯刑法第320條第1項之普通竊盜罪既遂；就竊取被
    害人丙○○、黃秀玲、乙○○所使用機車置物箱內物品部分
    ，係分別犯刑法第 320條第3項、第1項之普通竊盜罪未遂。
    被告先後 4次竊盜犯行間，犯意各別，行為互殊，應予分論
    併罰。又被告前因竊盜案件，經本院以 90年度易字第685號
    判決判處有期徒刑3月，嗣入監服刑，於 90年12月28日執行
    完畢，有臺灣高等法院被告全國前案紀錄表 1份在卷可稽，
    係於有期徒刑執行完畢後，5年以內，再犯前開4件有期徒刑
    以上之罪，為累犯，應分別加重其刑。另被告徒手扳開被害
    人丙○○、黃秀玲、乙○○所使用機車置物箱之行為，已著
    手於竊盜犯罪行為之實行，惟未生竊得財物之犯罪結果，屬
    未遂犯，爰依刑法第25條第 2項規定，按既遂犯之刑減輕之
    。被告所為有加重減輕情形，並應依刑法第 71條第1項，先
    加後減之。爰審酌被告犯罪之動機、目的、手段、及正值青
    壯，卻不循正途獲取財物，於95年7月5日因他竊盜案件經警
    查獲後，翌日仍另行起意再度行竊等節，與其所竊財物價值
    非鉅、所生危害、自始坦承竊盜犯行之態度等一切情狀，量
    處如主文所示之刑。
據上論斷，應依刑事訴訟法第273條之1第1項、第 299條第1項前
段，刑法第320條第3項、第1項、第25條第2項、第47條、第41條
第1項前段、第51條第5款，刑法施行法第1條之1第1項、第2項，
判決如主文。
本案經檢察官陳茂亭到庭執行職務。
中    華    民    國    95    年    10    月    11    日
                  刑事第一庭    法  官  林秉暉
以上正本證明與原本無異。
如不服本判決，應於判決送達10日內，向本院提出上訴狀 (須附
繕本)。
告訴人或被害人對於判決如有不服具備理由請求檢察官上訴者，
其上訴期間之計算係以檢察官收受判決正本之日期為準。
中    華    民    國    95    年    10    月    11    日
                                書記官  梁高賓
中華民國刑法第320條
（普通竊盜罪、竊佔罪）
意圖為自己或第三人不法之所有，而竊取他人之動產者，為竊盜
罪，處 5 年以下有期徒刑、拘役或 5 百元以下罰金。
意圖為自己或第三人不法之利益，而竊佔他人之不動產者，依前
項之規定處斷。
前二項之未遂犯罰之。
  附表：
  ┌──────┬───────────────────┐
  │事實欄內犯行│判決主文                              │
  ├──────┼───────────────────┤
  │   （一）   │甲○○竊盜，累犯，處有期徒刑伍月。    │
  ├──────┼───────────────────┤
  │   （二）   │甲○○竊盜未遂，累犯，處有期徒刑肆月。│
  ├──────┼───────────────────┤
  │   （三）   │甲○○竊盜未遂，累犯，處有期徒刑肆月。│
  ├──────┼───────────────────┤
  │   （四）   │甲○○竊盜未遂，累犯，處有期徒刑肆月。│
  └──────┴───────────────────┘


司法院資訊處製作；財團法人民間司法改革基金會備份。
